臺灣苗栗地方法院刑事判決　　　　　　　 95年度訴字第109號
公　訴　人　臺灣苗栗地方法院檢察署檢察官
被　　　告　巳○○
選任辯護人　徐國楨 律師
被　　　告　午○○
選任辯護人　徐正安 律師
上列被告等因妨害自由等案件，經檢察官提起公訴（95年度偵字
第443 號、第702 號、第781 號、第782 號），本院合議庭裁定
改依簡式審判程序審理，判決如下：
    主  文
巳○○共同犯詐欺取財罪，累犯，處有期徒刑捌月，附表二序號
14所示之物沒收；又共同犯恐嚇取財罪，累犯，處有期徒刑貳年
附表二序號1 至13、15、16所示之物沒收；應執行有期徒刑貳年
陸月，附表二序號1 至16所示之物，均沒收。
午○○共同連續犯恐嚇取財罪，累犯，處有期徒刑壹年肆月，附
表二序號14、16所示之物，均沒收；又共同連續犯詐欺取財罪，
累犯，處有期徒刑壹年捌月，附表序號1 至17所示之物，均沒收
；應執行有期徒刑貳年拾月，附表二序號1 至17所示之物，均沒
收。
　　事  實
一、巳○○前因妨害自由案件，經法院判處有期刑1 年6 月確定
    ，於民國91年12月17日假釋出監付保護管束，並於同年月29
    日假釋期滿未經撤銷，視為徒刑執行完畢。午○○曾因肅清
    煙毒條例案件，經法院判處2 年4 月確定，於89年2 月3 日
    假釋出監付保護管束，並於90年2 月27日假釋期滿未經撤銷
    ，視為徒刑執行完畢
二、巳○○、午○○2 人，或分別與附表一所示之行為人，意圖
    為自己不法所有，共同基於詐欺或恐嚇取財之概括犯意聯絡
    ，連續為附表一所示之犯行。
三、案經苗栗縣警察局移送暨苗栗縣警察局頭份分局報請臺灣苗
    栗地方法院檢察署檢察官偵查起訴。
    理  由
一、上開事實，業據被告巳○○、午○○於本院準備程序及審理
    時坦承不諱。並有下列證據足佐：
  (一)附表一編號1.部分：被告己○○於警詢供稱：當天確實我邀
    壬○○前往夢鄉KTV 喝酒，當天除了我還有巳○○在場，第
    二天下午我有前往壬○○開設之通訊行收取3 萬元等語（見
    95偵字第781 號第一卷第87頁）。另證人甲6（真實姓名見苗
    栗縣警察局秘密證人卷宗）於偵查中具結證稱：壬○○在93
    年7 月間某日晚上9 點多，在頭份鎮後庄里夢鄉KTV 酒店被
    下藥，是己○○帶壬○○至KTV ，壬○○喝了5 、6 杯酒就
    迷迷糊糊，壬○○只記得玩骰子比大小，後面就忘記了被人
    抬回家，隔天是己○○進壬○○店裡討債，說壬○○在KTV
    裡面輸了3 萬元，壬○○的太太擔心害怕所以付現金給己○○等語（見94他字第305 號第一卷第27至28頁）。
  (二)附表一編號2.部分：證人即被告辛○○於警詢及偵查中之供
    述（見95偵字第443 號第四卷第47至50頁、第55頁），證人
    甲1（真實姓名見苗栗縣警察局秘密證人卷宗）於警詢及偵查
    中之證述（見94他字第305 號第一卷第3 至9 、15至16頁、
    95偵字第443 號第三卷第214 至215 、221 頁），證人甲7（
    真實姓名見苗栗縣警察局秘密證人卷宗）於警詢及偵查中之
    證述（見94他字第305 號第一卷第10至12、16至18頁、95偵
    字第443 號第三卷第218 至219 、222 頁）。復有卯○○簽
    立面額為350 萬元之本票影本1 紙（見94他字第305 號第一
    卷第14頁），在卷可佐。
  (三)附表一編號3.部分：證人即被告庚○○於偵查中之供述（見
    95偵字第443 號第四卷第62頁），證人乙2（真實姓名見秘密
    證人卷）於警詢及偵查中之證述（見94他字第305 號第一卷
    第60至65頁、第68至69頁），證人乙3（真實姓名見秘密證人
    卷）於偵查中之證述（見95偵字第781 號第三卷第88頁）。
  (四)附表一編號4.部分：被告巳○○於警詢及偵查中之供述（見
    94他字第305 號第一卷第232 、251 頁），被告己○○於警
    詢之供述（見95偵字第781 號第一卷第91頁）。證人馮達雄
    於警詢及偵查中之供述（見95偵字第443 號第四卷第39至42
    、53至54頁）。證人甲8（真實姓名見秘密證人卷）於警詢及
    偵查中之證述（見95偵字第443 號第三卷第225 頁、見94他
    字第305 號第一卷第46至48頁）。證人丙○○於警詢之指訴
    （見95偵字第781 號第三卷第13至14頁）。證人鍾陳賢於警
    詢及偵查中之證述（見94他字第305 號第一卷第144 至148
    、152 至153 頁）。另有通訊監察譯文內容一份（即編號15
    、17部分，見95偵字第443 號第三卷第30、31.28 頁），在
    卷可佐。
  (五)附表一編號5.部分：被告庚○○於警詢及偵查中之供述（見
    95偵字第443 號第四卷第62頁）。被害人申○○於警詢及偵
    查中之證述（見94他字第305 號第一卷第155 至159 、169
    至170 頁）。證人乙3於警詢及偵查中之證述（見95偵字第78
    1 號第三卷第81、87頁）。另有通訊監察譯文內容一份（即
    編號1 、2 、3 、4 之6 及19部分，見95偵字第443 號第三
    卷第43.40 、45.41頁），在卷可佐。
  (六)附表一編號6.部分：證人即被害人戊○○、未○○於警詢、
    偵查中指訴之被害情節相符（戊○○部分見95偵字第781 號
    第二卷第186 至188 、20 2、20 3、94年度他字第305 號第
    一卷第101 頁、95年度偵字第44 3號第三卷第241 頁，未○○部分見95偵字第781 號第二卷第208 頁、95偵字第443 號
    第三卷第240 頁），被害人戊○○並稱：簽立面額70萬元本
    票1 張，當時已昏迷所以不知道是何人叫我簽的等語（95偵
    字第781 號第二卷第187 頁），足認被害人戊○○已陷於錯
    誤而簽立70萬元之本票，被告己○○、丑○○等人此部分犯
    行應屬既遂。並有同案被告己○○於警詢及偵查中之供述（
    見94他字第305 號第一卷第117 至119 、143 頁），被告午
    ○○於警詢及偵查中之供述（見94他字第305 號第一卷第19
    7 至202 、224 頁，95偵字第443 號第三卷第184 頁）。被
    告丑○○於警詢及偵查中之供述（見94他字第305 號第二卷
    第126 至128 、150 至152 頁）。被告辰○○於警詢及偵查
    中之供述（見見94他字第305 號第一卷第263 至265 、267
    、268 、283 至284 頁）。被告庚○○於警詢、偵查中之供
    述（見95偵字第781 號第一卷第153 、180 、181 頁，95偵
    字第443 號第四卷第62頁）。被告子○○於警詢之供述（見
    95 偵 字第443 號第二卷第69頁）。
  (七)附表一編號7.部分：被告癸○○於警詢及偵查中之供述（見
    95偵字第443 號第三卷第162 至164 、178 至180 頁），被
    告子○○於警詢及偵查中之供述（見94他字第305 號第二卷
    第228 、247 、248 頁，95偵字第443 號第三卷第296 頁）
    。被告庚○○於警詢及偵查中之供述（見95偵字第781 號第
    一卷第181 、182 頁，95偵字第443 號第四卷第62頁）。證
    人即被害人酉○○於警詢及偵查中之供述（見94他字第305
    號第一卷第71至73、78頁）。另有通訊監察譯文內容1 份（
    見95偵字第443 號第三卷第52至63頁），在卷可佐。
二、論罪科刑:
  (一)被告等行為後，中華民國刑法於94年2 月2 日總統華總一義
    字第09400014901 號令修正公布，並自95年7 月1 日施行。
    刑法第28條規定業經修正公布，修正前之規定為：「二人
    以上共同實施犯罪之行為者，皆為正犯」，修正後之規定為
    ：「二人以上共同實行犯罪之行為者，皆為正犯」。本案被
    告等所為，不論依修正前、後刑法第28條規定，均成立共同
    正犯，依刑法第2 條第1 項前段，自應適用行為時即修正前
    之刑法第28條規定。其中關於罰金最低額部分，依修正後
    刑法第33條第5 款規定為「新臺幣1 千元以上，以百元計算
    之」，較舊法所定罰金最低額為銀元1 元以上為重，依刑法
    第2 條第1 項規定，以修正前有利於被告。關於牽連犯部
    分，新法刪除第55條關於牽連犯之規定，依修正前刑法第55
    條牽連犯之規定，係從一重之罪處斷；依新法既已刪除牽連
    犯之規定，則被告所犯各罪應依數罪併罰之規定分論併罰。
    比較新舊法之規定，修正後之規定並非較有利於被告，因此
    ，應適用修正前刑法第55條牽連犯之規定。關於連續犯之
    規定，因行為後新法業已刪除連續犯之規定，此刪除雖非犯
    罪構成要件之變更，但顯已影響行為人刑罰之法律效果，自
    屬法律有變更，依新法第2 條第1 項規定，比較新、舊法結
    果，仍應適用較有利於被告之行為時法律即舊法論以連續犯
    （最高法院95年第8 次刑事庭會議決議參照）。關於數罪
    併罰部分，修正前刑法第51條規定：「數罪併罰，分別宣告
    其罪之刑，依左列各款定其應執行者：」其中第5 款規定：
    「宣告多數有期徒刑者，於各刑中之最長期以上，各刑合併
    之刑期以下，定其刑期。但不得逾20年。」修正後刑法第51
    條第5 款規定：「宣告多數有期徒刑者，於各刑中之最長期
    以上，各刑合併之刑期以下，定其刑期。但不得逾30年。」
    比較結果，修正後刑法並非較有利於行為人，依刑法第2條
    第1 項前段之規定，仍應依修正前刑法，定其應執行之刑。
    關於未遂部分，被告等犯罪時之刑法第25條第2 項規定：
    「未遂犯之處罰，以有特別規定者，為限。」第26 條 前段
    規定：「未遂犯之處罰，得按既遂犯之刑減輕之。」修正後
    刑法第25條第2 項規定：「未遂犯之處罰，以有特別規定者
    為限，並得按既遂犯之刑減輕之。」不論依修正前刑法第25
    條第2 項、第26條前段，修正後刑法第25條第2 項規定，未
    遂犯之處罰均以有特別規定為限，並得按既遂犯之刑減輕之
    ，對被告而言並無有利或不利之情形，依刑法第2 條第1 項
    前段，自應適用行為時即修正前之刑法第26條前段規定。再
    比較時應就罪刑有關之共犯、未遂犯、想像競合犯、牽連犯
    、連續犯、結合犯，以及累犯加重、自首減輕暨其他法定加
    減原因〈如身分加減〉與加減例等一切情形，綜其全部罪刑
    之結果而為比較。經本院綜合比較上開共犯、罰金刑最低額
    、連續犯、牽連犯、定應執行刑之結果，以被告行為時之規
    定較有利於被告，應依刑法第2 條第1 項前段之規定，而適
    用修正施行前刑法關於共犯、罰金最低額、連續犯、牽連犯
    及定應執行刑之規定。又刑法第38條沒收之規定亦於94年1
    月7 日修正，同年2 月2 日經總統公布，並於95年7 月1日
    施行，按從刑附屬主刑，除法律有特別規定外，依主刑所適
    用之法律（最高法院95年第8 次刑庭會議決議參照），沒收
    為從刑之一種，本件依修正後刑法第2 條第1 項之規定就主
    刑比較結果，應適用修正前之法律，已如前述，依從刑附屬
    於主刑之原則，自不得就新舊法予以割裂適用，應一律適用
    修正前之法律。
  (二)核被告巳○○部分：
  1.被告巳○○於附表一編號1 所為，係犯刑法第339 條第1 項
    之詐欺取財罪；於附表一編號4 所為，係犯刑法第339 條第
    1 項之詐欺取財及同法第346 第1 項之恐嚇取財罪；於附表
    一編號5 所為，係犯刑法第339 條第1 項之詐欺取財罪；於
    附表一編號7 所為，係犯刑法第339 條第3 項、第1 項之詐
    欺取財未遂罪。
  2.被告巳○○於附表一編號1 與被告己○○及姓名年籍不詳之
    男子；於附表一編號4 與綽號「甲 係」及不知名之成年男子
    ；於附表一編號5 與被告子○○、綽號「芝柏」之成年男子
    ；於附表一編號7 與被告午○○、子○○、庚○○、癸○○
    及綽號「小傅」之成年男子等人，均具有犯意聯絡與行為分
    擔，應依修正前刑法第28條之規定論以共同正犯。
  3.被告巳○○於附表一編號4 、5 、7 所為3 次詐欺取財犯行
    ，時間緊接，所犯構成要件相同，顯係基於概括犯意而為，
    應依修正前刑法第56條連續犯規定，論以情節較重之詐欺取
    財既遂一罪，並加重其刑。又被告巳○○所為詐欺取財與恐
    嚇取財2 罪，有方法結果之牽連關係，應依修正前刑法第55
    條後段牽連犯之規定，從一重之恐嚇取財罪處斷。
  4.至被告巳○○於附表一編號1 所為詐欺犯行之時間係93年7
    月間，與附表一編號4 之犯罪時間即94年9 月間，相隔1 年
    以上，顯難認時間緊接，公訴人認應構成連續犯，尚有誤解
    。
  5.是被告巳○○所犯之詐欺取財（附表一編號1） 與恐嚇取財
    罪（附表一編號4 、5 、7）2罪，犯意各別，行為互殊，應
    分論併罰。
  (三)被告午○○部分：
  1.被告午○○於附表一編號2 所為，係犯刑法第339 條第1 項
    之詐欺取財罪，第346 條第1 項之恐嚇取財罪；於附表一編
    號3 所為，係犯刑法第339 條第3 項、第1 項之詐欺取財未
    遂罪，第346 第1 項之恐嚇取財罪；於附表一編號6 所為，
    係犯刑法第339 條第1 項之詐欺取財罪（被害人戊○○已簽
    署70萬元本票1 紙，應屬既遂，起訴書認屬詐欺取財未遂，
    應予更正），第302 條第1 項剝奪行動自由罪；於附表一編
    號7 所為，係犯刑法第339 條第3 項、第1 項之詐欺取財未
    遂罪。
  2.被告午○○於附表一編號2 與辛○○及綽號「小張」、「阿
    弟仔」之成年男子等人；於附表一編號3 與被告己○○、庚○○、癸○○及綽號「阿明」之人；於附表一編號6 與被告
    己○○、丑○○、庚○○、辰○○及綽號「黃賢」等人；於
    附表一編號7 與被告巳○○、子○○、庚○○、癸○○及綽
    號「小傅」於之成年男子等人，均具有犯意聯絡與行為分擔
    ，應依修正前刑法第28條之規定論以共同正犯。
  3.被告午○○於附表一編號2 、3 所為詐欺取財、恐嚇取財犯
    行，均時間緊接，所犯構成要件相同，顯係基於概括犯意而
    為，均應依修正前刑法第56條連續犯規定，論以情節較重之
    詐欺取財既遂1 罪及恐嚇取財1 罪，並均加重其刑。又被告
    午○○於附表一編號2 、3 所為連續詐欺取財與連續恐嚇取
    財2 罪間，有方法結果之牽連關係，應依修正前刑法第55條
    後段牽連犯之規定，從一重之恐嚇取財罪處斷。被告午○○
    於附表一編號6 、7 所為2 次詐欺取財犯行，時間緊接，所
    犯構成要件相同，顯係基於概括犯意而為，應依修正前刑法
    第56條連續犯規定，論以情節較重之詐欺取財既遂1 罪，並
    加重其刑。被告午○○於附表一編號6 所為之連續詐欺取財
    與妨害自由2 罪間，有方法結果之牽連關係，應依修正前刑
    法第55條後段牽連犯之規定，從一重之連續詐欺取財罪處斷
    。
  4.至被告午○○於附表一編號3 所為詐欺犯行之時間係93年12
    月13日，與附表一編號6 之犯罪時間即94年10月3 日，相隔
    9 月以上，顯難認時間緊接，公訴人認應構成連續犯，尚有
    誤解。
  5.是被告午○○所犯之連續恐嚇取財（附表一編號2 、3）與
    連續詐欺取財（附表一編號6 、7）2罪，犯意各別，行為互
    殊，應分論併罰。
  (四)又被告巳○○、午○○有如事實欄所載有期徒刑執行完畢之
    情形，有臺灣高等法院被告前案紀錄表各1 份在卷可佐，被
    告巳○○、午○○於前開有期徒刑執行完畢後，5 年內再故
    意犯有期徒刑以上之各罪，均應依修正前刑法第47條之規定
    ，論以累犯，加重其刑，並遞加重其刑。
  (五)爰審酌被告巳○○，不思以正當途徑獲取財物，設局對被害
    人詐取財物，若有不從則以恐嚇之方式，逼迫被害人給付金
    錢，危害社會治安甚鉅，惟被告巳○○犯罪後，已與大部分
    被害人達成和解，且於本院審理時終能坦承全部犯行，犯後
    態度尚佳等一切情狀，分別量處如主文所示之刑，並依修正
    前刑法第51條第5 款之規定，定其應執行之刑。另審酌被告
    午○○正值年輕，不思以正當途徑獲取財物，設局對被害人
    詐取財物，若有不從則以恐嚇之方式，逼迫被害人給付金錢
    ，危害社會治安甚鉅，惟於本院審理時終能坦承全部犯行，
    犯後態度尚佳等一切情狀，分別量處如主文所示之刑，並依
    修正前刑法第51條第5 款之規定，定其應執行之刑，以示懲
    儆。
  (六)沒收：
  1.扣案附表二所示之物，分別為被告子○○、庚○○、辰○○
    所有之物，係共同正犯所有，供犯罪所用之物，應依修正前
    刑法第38條第1 項第2 款之規定宣告沒收，亦應分別於共同
    正犯所宣告之主文內諭知沒收。
  2.扣案被告午○○所有骰子3 顆，係供其於附表一編號7 犯罪
    使用之工具，業據被告午○○供述明確，應依修正前刑法第
    38條第1 項第2 款之規定宣告沒收。另扣案和信電訊易付卡
    ，並無證據足認係被告午○○所有，而乙ENQ牌手機1 支，並
    無證據足認係供犯罪使用之工具，故不併予宣告沒收。
  3.扣案被告巳○○所有之手機1 支，被告巳○○否認有供犯罪
    使用，又依卷內通聯譯文，亦無從認定被告巳○○以何門號
    搭配扣案手機使用，故無證據足認扣案被告巳○○所有手機
    有供犯罪使用，是爰不併予宣告沒收。
  4.被害人寅○○所簽立之面額40萬元本票，被害人戊○○所簽
    立面額70萬元本票，雖係被告犯罪所得之物，然未扣案，為
    免將來執行困難，均不予宣告沒收。
  (七)不另為不受理部分：
    公訴人以被告午○○於附表一編號6 部分，對被害人戊○○
    妨害自由時，亦涉有刑法第277 條第1 項之傷害罪等語，惟
    第277 條第1 項之罪須告訴乃論，刑法第287 條第1 項定有
    明文，被告午○○所犯刑法第277 條第1 項部分既未經被害
    人戊○○提出告訴，本不應起訴，原應依刑事訴訟法第303
    條第1 款之規定為不受理判決，然因公訴人認此與有罪部分
    即妨害自由部分，有裁判上1 罪之關係，故不另為不受理之
    諭知。
據上論斷，應依刑事訴訟法第273 條之1 第1 項、第299 條第1
項前段，刑法第2 條第1 項前段、修正前刑法第28條、修正前刑
法第56條、第302 條第1 項、第339 條第1 項、第3 項、第346
條第1 項、修正前刑法第55條、修正前刑法第51條第5 款、修正
前刑法第38條第1 項第2 款，刑法施行法第1 條之1 第1 項、第
2項 ，判決如主文。
本案經檢察官林弘政到庭執行職務。
中　　華　　民　　國　　96　　年　　5 　　月　　10　　日
                  刑事第三庭    法　官　吳國聖
以上正本與原本無異。
如不服本判決，應於判決送達後10日內向本院提出上訴狀（應附
繕本）。告訴人或被害人如對於本判決不服者，應具備理由請求
檢察官上訴，其上訴期間之計算係以檢察官收受判決正本之日期
為準。
   　　                     　　書記官　歐明秀
中　　華　　民　　國　　96　　年　　5 　　月　　11　　日
附表一：
┌─┬───┬───┬──────────────────────┬──────┐
│編│行為人│被害人│犯罪時間、地點及手法（犯罪行為）            │所犯法條    │
│號│      │      │                                            │            │
├─┼───┼───┼──────────────────────┼──────┤
│1.│巳○○│壬○○│巳○○、己○○及姓名年籍不詳男子等人，於93年│刑法第339 條│
│  │己○○│      │7 月間某日晚上9 時許，以介紹巳○○幫忙壬○○│第1 項。    │
│  │及姓名│      │催討債務為由，邀約壬○○至苗栗縣頭份鎮後庄里│            │
│  │年籍不│      │「夢鄉KTV 酒店」飲酒，巳○○等人即趁壬○○不│            │
│  │詳男子│      │注意之際，在其所飲用之酒杯內摻入不詳藥物，並│            │
│  │等人  │      │利用壬○○藥性發作而頭昏之際，渠等再以骰子賭│            │
│  │      │      │「十八啦」為幌，向壬○○詐賭而贏取新台幣（下│            │
│  │      │      │同）3 萬元，嗣於翌日，己○○即至壬○○住處催│            │
│  │      │      │討3 萬元債務，致壬○○陷於錯誤，而由壬○○之│            │
│  │      │      │妻子乃交付現金3 萬元予己○○。              │            │
├─┼───┼───┼──────────────────────┼──────┤
│2.│午○○│卯○○│午○○、辛○○及綽號「小張」、「阿弟仔」之姓│刑法第339 條│
│  │辛○○│      │名年籍不詳男子等人，於93年11月15日凌晨3 時許│第1 項、第34│
│  │及綽號│      │，由綽號「小張」之男子邀約並開車將卯○○載至│6 條第1 項  │
│  │「小張│      │苗栗縣頭份鎮後庄里「夢鄉KTV 酒店」飲酒，羅文│。          │
│  │」、「│      │培即趁卯○○不注意之際，在其所飲用之酒杯內摻│            │
│  │阿弟仔│      │入不詳藥物，並利用卯○○藥性發作而頭昏之際，│            │
│  │」之成│      │渠等再以「推筒子麻將」賭博為幌，向卯○○邀賭│            │
│  │年男子│      │，俟卯○○昏睡時，再將其載往頭份鎮後庄里信義│            │
│  │等人  │      │路699 號民宅內，待其清醒後，午○○、辛○○即│            │
│  │      │      │向其詐稱積欠賭債350 萬元，必須簽發面額350 萬│            │
│  │      │      │元之本票，並恫嚇稱：「若不簽就別想回家」等語│            │
│  │      │      │，致卯○○陷於錯誤，並心生畏懼，遂簽發面額35│            │
│  │      │      │0 萬元本票1 紙，交予午○○，方由綽號「小張」│            │
│  │      │      │之男子將卯○○載回其所經營之廣東粥店。嗣於同│            │
│  │      │      │年月18日晚上11時10分許，午○○與姓名年籍不詳│            │
│  │      │      │之成年男子等人，前往卯○○上開店裡，向卯○○│            │
│  │      │      │接續恫嚇稱：「你不還錢，我們賭場就不能動了，│            │
│  │      │      │明天要給我答案，不然你試試看，你的店也不用開│            │
│  │      │      │了」等語，致卯○○心生畏怖，而應允儘快解決，│            │
│  │      │      │午○○等人方肯離去，期間辛○○亦曾多次向劉宏│            │
│  │      │      │春索討賭債，並恫嚇稱：「若不處理債務，就要對│            │
│  │      │      │你們夫妻不利」等語。嗣後由綽號「阿弟仔」之男│            │
│  │      │      │子至卯○○店裡收取現金35萬元，並交還前開簽發│            │
│  │      │      │之本票予卯○○（未扣案）。                  │            │
├─┼───┼───┼──────────────────────┼──────┤
│3.│午○○│寅○○│庚○○、午○○、己○○、癸○○及綽號「阿明」│刑法第339 條│
│  │己○○│      │之姓名年籍不詳之成年男子等人，於93年12月13日│第3 項、第1 │
│  │庚○○│      │晚上7 時30分許，由綽號「阿明」之男子向寅○○│項，第346 條│
│  │癸○○│      │佯稱，欲仲介與癸○○買賣房屋為由，誘使寅○○│第1 項。    │
│  │及綽號│      │前往苗栗縣竹南鎮崎頂里崎腳12之11號「山芝林休│            │
│  │「阿明│      │閒釣魚場」內飲酒，再趁其不注意之際，在其所飲│            │
│  │」之人│      │用之酒杯內摻入不詳藥物，並利用寅○○藥性發作│            │
│  │      │      │頭昏之際，綽號「阿明」之男子再以「推筒子麻將│            │
│  │      │      │」賭博為幌，邀寅○○與其共賭，癸○○並邀葉瑞│            │
│  │      │      │煌合夥做莊，惟遭寅○○拒絕。嗣寅○○因身體不│            │
│  │      │      │適欲離開之際，渠等即向寅○○表示要與「阿明」│            │
│  │      │      │共同負責7 、80萬元之賭債，並要求寅○○簽立面│            │
│  │      │      │額40萬元之本票1 紙，惟遭其拒絕而不遂。然羅文│            │
│  │      │      │培竟獨自基於恐嚇取財之犯意，向寅○○恐嚇稱：│            │
│  │      │      │「如果不簽本票即不讓你走」等語，使寅○○心生│            │
│  │      │      │畏懼，而簽立上開本票（未扣案）。            │            │
├─┼───┼───┼──────────────────────┼──────┤
│4.│巳○○│丙○○│綽號「甲 係」之姓名年籍不詳成年男子，於94 年9│刑法第339 條│
│  │及綽號│      │月25日晚上8 時許，邀約不知情之馮達雄、丙○○│第1 項、第34│
│  │「甲 係│      │至苗栗縣三灣鄉某羊肉爐店、頭份鎮○○路7 號「│6 條第1 項。│
│  │」之人│      │夢莉KTV 」及頭份鎮○○里○○道彩虹KTV 」飲酒│            │
│  │及不知│      │，再趁丙○○不注意之際，在其所飲用之酒杯內摻│            │
│  │名之成│      │入不詳藥物，並利用丙○○藥性發作而頭昏之際，│            │
│  │年男子│      │巳○○即以骰子「十八啦」邀其賭博，之後並推由│            │
│  │      │      │不知名之男子向丙○○恫嚇稱：「共賭輸535 萬元│            │
│  │      │      │必須簽立本票，否則不讓你離開。」等語，致江丁│            │
│  │      │      │貴陷於錯誤，並心生恐懼而簽立面額分別為300 萬│            │
│  │      │      │元及50萬元之本票各1 張，交予巳○○等人，嗣於│            │
│  │      │      │翌日，丙○○委請鍾陳賢協調後協議僅支付250 萬│            │
│  │      │      │元，遂由鍾陳賢與丙○○及丙○○之妻子丁○○一│            │
│  │      │      │同前往竹南信用合作社提領250 萬現金後，由鍾陳│            │
│  │      │      │賢交付予巳○○後，始將前開簽立之本票領回（未│            │
│  │      │      │扣案）。                                    │            │
├─┼───┼───┼──────────────────────┼──────┤
│5.│巳○○│申○○│子○○與綽號「芝柏」之姓名年籍不詳之成年男子│刑法第339 條│
│  │子○○│      │，於94年9 月中旬某日，邀約申○○至苗栗縣頭份│第1項。     │
│  │綽號「│      │鎮某酒店飲酒，再趁其不注意之際，在其所飲用之│            │
│  │芝柏」│      │酒杯內摻入不詳藥物，並利用申○○藥性發作而頭│            │
│  │之成年│      │昏之際，藉以到他處飲酒為由，將申○○載至苗栗│            │
│  │男子  │      │縣頭份鎮為恭紀念醫院附近某民宅，子○○即以「│            │
│  │      │      │推筒子麻將」邀其與巳○○、午○○、庚○○等人│            │
│  │      │      │賭博，嗣由庚○○向申○○表示其與綽號「芝柏」│            │
│  │      │      │之男子共賭輸8 百多萬元，旋即要求申○○與綽號│            │
│  │      │      │「芝柏」之男子必須分別簽立面額4 百多萬元之本│            │
│  │      │      │票，申○○簽立上開本票後始離開。嗣巳○○即以│            │
│  │      │      │電話向申○○催討債務，申○○遂分別於同年10月│            │
│  │      │      │間，先後支付現金10萬元、20萬元及簽立面額5 萬│            │
│  │      │      │元之支票4 張，予巳○○（未扣案）。          │            │
├─┼───┼───┼──────────────────────┼──────┤
│6.│午○○│戊○○│午○○與己○○、丑○○、庚○○、辰○○及綽號│刑法第339 條│
│  │己○○│未○○│「黃賢」等人共同基於意圖為自己不法所有之犯意│第1 項，第30│
│  │丑○○│      │聯絡與行為分擔，先於94年10月3 日晚上9 時許，│2 條第1 項，│
│  │庚○○│      │由丑○○出面邀約戊○○前往苗栗縣頭份鎮「夢鄉│第346 條第3 │
│  │辰○○│      │KTV 」飲酒，並介紹午○○、庚○○等人認識後，│項第1 項。  │
│  │及綽號│      │再趁其不注意之際，由己○○、午○○在戊○○所│            │
│  │「黃賢│      │飲用之酒杯內摻入不詳藥物，利用戊○○藥性發作│            │
│  │」等人│      │而頭昏之際，以「推筒子麻將」邀其與綽號「黃賢│            │
│  │      │      │」之人賭博，俟由己○○、午○○及庚○○向李銘│            │
│  │      │      │倫佯稱共積欠賭債70萬元，致戊○○陷於錯誤，而│            │
│  │      │      │應渠等要求簽立面額70萬元之本票1 紙（未扣案）│            │
│  │      │      │。嗣午○○、庚○○共同基於傷害及妨害自由之犯│            │
│  │      │      │意聯絡，於94年12月30日晚上9 時30分許，在苗栗│            │
│  │      │      │縣頭份鎮後庄里錢龍遊藝場，徒手毆打戊○○成傷│            │
│  │      │      │後，強押其坐上車號不詳之紅色轎車，妨害戊○○│            │
│  │      │      │之自由，將戊○○帶往竹南鎮崎頂里之「山芝林釣│            │
│  │      │      │魚場」，交由庚○○及姓名年籍不詳之成年男子接│            │
│  │      │      │續毆打戊○○，造成戊○○眼睛受傷，為使戊○○│            │
│  │      │      │清償賭債，乃聯絡己○○與辰○○佯裝與戊○○友│            │
│  │      │      │好，將戊○○帶離現場（傷害部分未據告訴）。嗣│            │
│  │      │      │由己○○、庚○○、午○○、辰○○、丑○○等人│            │
│  │      │      │，向戊○○或其家人催討債務，己○○、庚○○、│            │
│  │      │      │辰○○並共同基於恐嚇取財之犯意聯絡，於95年1 │            │
│  │      │      │月9 日晚上，前往戊○○住處索討債務時，向李銘│            │
│  │      │      │倫之父親未○○恫嚇稱：「如果不還錢的話，就要│            │
│  │      │      │來弄你家的房子」等語，令未○○心生畏怖。惟因│            │
│  │      │      │戊○○離家躲避未付款，而未得逞。            │            │
├─┼───┼───┼──────────────────────┼──────┤
│7.│巳○○│酉○○│巳○○、午○○、子○○、庚○○、癸○○及綽號│刑法第339 條│
│  │午○○│      │「小傅」之成年男子，於95年1 月2 日晚上6 時許│第3 項、第1 │
│  │子○○│      │，由癸○○以介紹酉○○幫巳○○友人即綽號「小│項，刑法第34│
│  │庚○○│      │傅」之男子建造小木屋為由，邀約酉○○至苗栗縣│6 條第1 項。│
│  │癸○○│      │頭份鎮後庄里「京緣」餐廳用餐，並將其帶往「夢│            │
│  │綽號「│      │鄉KTV 」飲酒，再趁其不注意之際，在酒杯內摻入│            │
│  │小傅」│      │不詳藥物，並利用其藥性發作而頭昏之際，以玩骰│            │
│  │之成年│      │子「十八啦」邀其賭博，巳○○並表示要與酉○○│            │
│  │男子  │      │合股，由巳○○與子○○對賭，不久，推由子○○│            │
│  │      │      │向酉○○表示巳○○賭輸金額上百萬，其必須負責│            │
│  │      │      │190 萬元賭債，旋即要求其簽立面額90萬元之本票│            │
│  │      │      │1 紙，酉○○不從，而未遂。子○○即獨自基於恐│            │
│  │      │      │嚇取財之犯意，向酉○○恐嚇稱：「如不簽下本票│            │
│  │      │      │，今天就別想離開。」等語，使酉○○心生恐懼而│            │
│  │      │      │簽下90萬元本票1 紙（未扣案），子○○並對黃琨│            │
│  │      │      │潭表示：「要於元月15日前往南庄收取該債務。」│            │
│  │      │      │等語。                                      │            │
└─┴───┴───┴──────────────────────┴──────┘
附表二：
┌──┬─────────┬──┬──┬───┬────────┐
│序號│品            名  │單位│數量│所有人│  備  考        │
├──┼─────────┼──┼──┼───┼────────┤
│1   │象棋              │副  │2   │子○○│本院第一卷第118 │
│    │                  │    │    │      │頁扣押物品清單扣│
│    │                  │    │    │      │押物品目錄表備考│
│    │                  │    │    │      │欄編號1至2。    │
├──┼─────────┼──┼──┼───┼────────┤
│2   │天九牌            │副  │1   │子○○│同上編號3。     │
├──┼─────────┼──┼──┼───┼────────┤
│3   │麻將筒子          │副  │13  │子○○│同上編號4 至16，│
│    │                  │    │    │      │數量誤載為1。   │
├──┼─────────┼──┼──┼───┼────────┤
│4   │皮帶針孔攝影機電池│個  │4   │子○○│同上編號17至20。│
├──┼─────────┼──┼──┼───┼────────┤
│5   │皮帶針孔攝影機    │條  │1   │子○○│同上編號21。    │
├──┼─────────┼──┼──┼───┼────────┤
│6   │灌鉛骰子          │粒  │25  │子○○│同上編號22。    │
├──┼─────────┼──┼──┼───┼────────┤
│7   │長條型磁鐵        │支  │1   │子○○│同上編號23。    │
├──┼─────────┼──┼──┼───┼────────┤
│8   │隱形眼鏡          │片  │3   │子○○│同上編號24。    │
├──┼─────────┼──┼──┼───┼────────┤
│9   │本票              │張  │25  │子○○│同上編號25。    │
├──┼─────────┼──┼──┼───┼────────┤
│10  │無線電廣播接收器  │組  │1   │子○○│同上編號26。    │
├──┼─────────┼──┼──┼───┼────────┤
│11  │無線電對講機      │台  │4   │子○○│同上編號27。    │
├──┼─────────┼──┼──┼───┼────────┤
│12  │手機（不含SIM 卡）│支  │1   │子○○│同上編號28。    │
├──┼─────────┼──┼──┼───┼────────┤
│13  │手機（不含SIM 卡）│支  │1   │子○○│同上編號29。    │
├──┼─────────┼──┼──┼───┼────────┤
│14  │0000000000手機（廠│支  │1   │己○○│同上編號31。    │
│    │牌：GEO 大宇，不含│    │    │      │                │
│    │SIM 卡）          │    │    │      │                │
├──┼─────────┼──┼──┼───┼────────┤
│15  │骰子              │顆  │3   │午○○│同上編號32。    │
├──┼─────────┼──┼──┼───┼────────┤
│16  │手機（不含SIM 卡）│支  │1   │庚○○│同上編號33。    │
├──┼─────────┼──┼──┼───┼────────┤
│17  │手機（不含SIM 卡）│支  │1   │辰○○│同上編號38。    │
└──┴─────────┴──┴──┴───┴────────┘
論罪法條：
中華民國刑法第302條
（剝奪他人行動自由罪）
私行拘禁或以其他非法方法，剝奪人之行動自由者，處 5 年以下
有期徒刑、拘役或 3 百元以下罰金。
因而致人於死者，處無期徒刑或 7 年以上有期徒刑，致重傷者，
處 3 年以上 10 年以下有期徒刑。
第 1 項之未遂犯罰之。
中華民國刑法第339條
（普通詐欺罪）
意圖為自己或第三人不法之所有，以詐術使人將本人或第三人之
物交付者，處5 年以下有期徒刑、拘役或科或併科1 千元以下罰
金。
以前項方法得財產上不法之利益或使第三人得之者，亦同。
前二項之未遂犯罰之。
中華民國刑法第346條
（單純恐嚇罪）
意圖為自己或第三人不法之所有，以恐嚇使人將本人或第三人之
物交付者，處6 月以上5 年以下有期徒刑，得併科1 千元以下罰
金。
以前項方法得財產上不法之利益，或使第三人得之者，亦同。
前二項之未遂犯罰之。
